臺灣新竹地方法院刑事宣示判決筆錄    100年度審訴字第486號
公  訴  人  臺灣新竹地方法院檢察署檢察官
被      告  黃俊彥
指定辯護人  本院公設辯護人林建和
上列被告因違反毒品危害防制條例案件，檢察官提起公訴（100
年度毒偵字第470 號、第476 號）後，聲請改依協商程序而為判
決，本院於中華民國100 年8 月30日下午4 時，在本院刑事第十
一法庭宣示判決，出席職員如下：
                審判長法  官  劉兆菊
                      書記官  林兆嘉
                      通  譯  邱立杰
法官起立朗讀判決主文、犯罪事實要旨、處罰條文，及告以上訴
限制、期間並提出上訴狀之法院，且諭知記載其內容：
一、主  文：
    黃俊彥施用第一級毒品，累犯，處有期徒刑捌月。又施用第
    一級毒品，累犯，處有期徒刑捌月。又施用第二級毒品，累
    犯，處有期徒刑伍月。應執行有期徒刑壹年伍月。
二、犯罪事實要旨：
（一）黃俊彥前於民國87年間，因施用第二級毒品案件，經本院
      依職權裁定送觀察、勒戒後，認無繼續施用毒品之傾向，
      於87年10月23日執行完畢釋放出所，經本院於87年10月29
      日以87年度易字第940 號判決判處免刑確定。又於90年間
      ，因施用第一、二級毒品案件，經本院於90年10月15日以
      90年度毒聲字第1538號裁定送觀察、勒戒後，認有繼續施
      用毒品之傾向，再經本院於91年3 月14日以91年度毒聲字
      第269 號裁定令入戒治處所施以強制戒治，嗣經評定為合
      格無繼續執行之必要，於92年3 月4 日執行完畢釋放出所
      ；刑責部分則經本院於91年7 月25日以91年度訴字第235
      號判決分別判處有期徒刑8 月、4 月，併定應執行有期徒
      刑10月確定，復與本院86年度訴字第658 號肅清煙毒條例
      案件撤銷假釋後之殘刑接續執行，於94年12月23日縮刑期
      滿執行完畢。又於95年間，因竊盜、贓物等案件，經本院
      於96年1 月26日以96年度易字第43號判決判處有期徒刑有
      期徒刑3 月、3 月、4 月、3 月確定(甲)；又於95年間，因
      竊盜、搬運贓物案件，經本院於96年1 月26日以96年度易
      字第26號判決判處有期徒刑4 月、3 月、3 月、3 月確定
      (乙)；又於95年間，因施用第一級毒品案件，經本院於96年
      2 月27日以96年度訴字第23號判決判處有期徒刑9 月確定
      (丙)；又於95年間，因竊盜案件，經本院於96年5 月30日以
      96年度易字第105 號判決判處有期徒刑4 月（共4 罪）確
      定(丁)；又於96年間，因竊盜案件，經本院於96年5 月31日
      以96年度易字第247 號判決判處有期徒刑4 月（共5 罪）
      、3 月（共2 罪）、2 月確定(戊)；又於96年間，因施用第
      一級毒品案件，經本院於96年7 月31日以96年度訴字第23
      5 號判決判處有期徒刑1 年確定(己)；上揭(乙)(丙)(丁)(戊)(己)案，
      復經本院於97年1 月24日以97年度聲減字第15號裁定分別
      各減刑二分之一。又於96年間，因竊盜案件，經本院於96
      年11月30日以96年度竹北簡字第417 號判決判處有期徒刑
      4 月、5 月，減為有期徒刑2 月、2 月15日確定，再與(甲)
      及上揭減刑後之5 案，經本院於97年9 月30日以97年度聲
      字第1045號裁定合併定應執行刑有期徒刑2 年9 月確定，
      甫於99年4 月5 日縮刑期滿執行完畢。又於99年間，因施
      用第一級毒品案件，經本院於100 年1 月26日以99年度審
      訴字第842 號判決判處有期徒刑7 月確定；又於100 年間
      ，因施用第一、二級毒品案件，經本院於100 年6 月7日
      以100 年度審訴字第261 號判決判處有期徒刑7 月、4 月
      確定，上揭2 案再經本院於100 年8 月4 日以100 年度聲
      字第809 號裁定合併定應執行有期徒刑1 年2 月確定。
（二）詎黃俊彥仍不知悔改，於前開觀察、勒戒執行完畢釋放後
      5 年內，另因施用毒品案件經刑之追訴處罰後，分別為下
      列施用毒品犯行：
  １、復基於施用第一級毒品海洛因之犯意，於99年10月28日下
      午4 時許，在新竹縣竹東鎮○○路○ 段260 巷31號住處內
      ，將第一級毒品海洛因摻水置於注射針筒再注射入體內之
      方式，非法施用第一級毒品海洛因1 次。因黃俊彥為列管
      毒品調驗人口，經警通知於99年10月29日至新竹縣警察局
      竹東分局竹東派出所內採尿送驗，鑑驗結果呈可待因、嗎
      啡陽性反應，始查悉上情。
  ２、復基於施用第一級毒品海洛因之犯意，於100 年1 月4日
      中午某時許，在新竹縣竹東鎮○○路○ 段260 巷31號住處
      內，將第一級毒品海洛因摻水置於注射針筒再注射入體內
      之方式，非法施用第一級毒品海洛因1 次。黃俊彥另基於
      施用第二級毒品甲基安非他命之犯意，旋即同時地，以將
      第二級毒品甲基安非他命置於吸食器內燒烤後吸取煙霧之
      方式，非法施用第二級毒品甲基安非他命1 次。因黃俊彥
      為列管毒品調驗人口，經警通知於100 年1 月5 日至新竹
      縣警察局竹東分局竹東派出所內採尿送驗，鑑驗結果呈可
      待因、嗎啡、安非他命、甲基安非他命陽性反應，始查悉
      上情。
（三）案經新竹縣政府警察局竹東分局報告臺灣新竹地方法院檢
      察署檢察官偵查起訴後，經檢察官聲請認罪協商判決，由
      本院合議庭裁定由受命法官獨任改依協商程序而為判決。
三、處罰條文：
    毒品危害防制條例第10條第1項、第2項，刑法第11條前段、
    第47條第1項、第51條第1項第5款。
四、協商判決除有刑事訴訟法第455 條之4 第1 項第1 款於本訊
    問程序終結前，被告撤銷協商合意或檢察官撤回協商聲請者
    ；第2 款被告協商之意思非出於自由意志者；第4 款被告所
    犯之罪非第455 條之2 第1 項所定得以協商判決者；第6 款
    被告有其他較重之裁判上一罪之犯罪事實者；第7 款法院認
    應諭知免刑或免訴、不受理者情形之一，及違反同條第2 項
    「法院應於協商合意範圍內為判決；法院為協商判決所科之
    刑，以宣告緩刑或2 年以下有期徒刑、拘役或罰金為限」之
    規定者外，檢察官與被告均不得上訴。
五、如有前項得上訴之情形，得自收受宣示判決筆錄送達之日起
    10日內，向本院提出上訴書狀，上訴於第二審法院。
本案經檢察官洪期榮到庭執行職務。
中    華    民    國    100    年     8    月    30   日
                  刑事第九庭    書  記  官  林兆嘉
                                審判長法官  劉兆菊
以上筆錄正本係照原本作成。
中    華    民    國    100    年     8    月    30   日
                                書  記  官  許榮成
附錄本案論罪科刑法條：
毒品危害防制條例第10條
施用第一級毒品者，處6月以上5年以下有期徒刑。
施用第二級毒品者，處3年以下有期徒刑。